【裁判字號】    94,訴,1885
【裁判日期】    950113
【裁判案由】    毒品危害防制條例
【裁判全文】
臺灣彰化地方法院刑事判決              94年度訴字第1885號
公  訴  人  臺灣彰化地方法院檢察署檢察官
被      告  甲○○
上列被告因違反毒品危害防制條例案件，經檢察官提起公訴（94
年度毒偵字第4896號、第4904號），及移送併辦（94年度毒偵字
第5704號、第5770號、第5951號、第6193號），於本院準備程序
中，被告就被訴事實為有罪之陳述，經本院合議庭裁定依簡式審
判程序審理，並判決如下：
    主  文
甲○○連續施用第一級毒品，累犯，處有期徒刑拾月，扣案之第
一級毒品海洛因貳包（合計毛重零點柒公克），沒收銷燬之，注
射針筒伍支，沒收之。又施用第二級毒品，累犯，處有期徒刑伍
月。應執行有期徒刑壹年，扣案之第一級毒品海洛因貳包（合計
毛重零點柒公克），沒收銷燬之，注射針筒伍支，沒收之。
    事  實
一、甲○○前於民國九十三年間曾因違反毒品危害防制條例案件
    ，經本院判處有期徒刑九月確定，又因違反保護令罪，經本
    院判處有期徒刑五月，如易科罰金，以三百元折算一日確定
    。上開分別確定之二罪，嗣經本院合併定應執行刑為有期徒
    刑一年一月確定，經送監執行，於九十四年七月十七日縮刑
    期滿執行完畢。而其曾因施用毒品案件，經裁定令入戒治處
    所施以強制戒治一年，於九十二年四月二十三日執行完畢釋
    放。竟仍不知悔改，復於前開強制戒治執行完畢釋放後五年
    內，基於施用第一級毒品海洛因之概括犯意，自九十四年八
    月中旬某日起，至同年十二月二十九日止，在其位於彰化縣
    彰化市市○○里三號之住處、彰化縣鹿港鎮○○里○○
    路一八六號「彰草加油站」廁所內、彰化縣彰化市○○路「
    秀傳醫院」一樓廁所內等處，以將海洛因摻水溶解後，再以
    針筒注射入手臂血管之方式，連續施用第一級毒品海洛因多
    次，施用頻率約為每二、三天施用一次。又另行起意，基於
    施用第二級毒品甲基安非他命之犯意，於九十四年八月二十
    七日下午二時許，在上開住處，以將甲基安非他命置於玻璃
    燒杯內，用火燒烤而吸其產生之煙霧方式，施用第二級毒品
    甲基安非他命（起訴書誤載為安非他命）一次。嗣經警查獲
    ，並扣得其所有、供施用之第一級毒品海洛因二包（合計毛
    重０．七公克）、注射針筒五支，始知悉上情。
二、案經彰化縣警察局彰化分局報告臺灣彰化地方法院檢察署檢
    察官偵查起訴。
    理  由
一、被告於準備程序中，就被訴事實為有罪之陳述，且所犯係死
    刑、無期徒刑、最輕本刑為三年以上有期徒刑以外之罪，經
    本院合議庭依刑事訴訟法第二百七十三條之一第一項之規定
    ，裁定由法官一人獨任進行簡式審判程序，先此敘明。
二、訊據被告對於上揭犯罪事實坦承不諱，且其到案後經警採集
    尿液送驗結果，確呈嗎啡陽性反應（施用海洛因者會在其體
    內代謝為嗎啡成分殘留，並經由尿液排出），及甲基安非他
    命陽性反應，有彰化縣衛生局煙毒尿液檢驗成績書五紙、詮
    昕科技股份有限公司濫用藥物尿液檢驗報告一紙附卷可稽，
    扣案之白色粉末二包，經鑑定結果係海洛因（合計毛重０．
    七公克）無訛，有法務部調查局鑑定通知書、彰化縣警察局
    鹿港分局毒品初步檢驗報告單各一紙可證，足徵被告自白與
    事實相符。而被告前因施用毒品案件，經裁定令入戒治處所
    施以強制戒治一年，於九十二年四月二十三日執行完畢釋放
    一節，有臺灣高等法院被告前案紀錄表可證，本案事實已臻
    明確，被告犯行，洵堪認定。
三、查被告前因施用毒品案件，經強制戒治執行完畢釋放後，五
    年內再施用第一級毒品海洛因、第二級毒品甲基安非他命，
    核其所為，係犯毒品危害防制條例第十條第一項之施用第一
    級毒品罪及同條第二項之施用第二級毒品罪。其為供自己施
    用之目的而持有上開毒品，其於施用前後持有海洛因、甲基
    安非他命之低度行為，應為施用之高度行為所吸收，不另論
    罪。又其先後多次施用第一級毒品犯行，時間緊接，方法相
    同，觸犯構成要件相同之罪名，係基於概括犯意反覆為之，
    為連續犯，應依刑法第五十六條規定以一罪論，並加重其刑
    。另其所犯上開二罪間，犯意個別，行為互殊，應分論併罰
    。其有如事實欄所載之犯罪紀錄，有臺灣高等法院被告前案
    紀錄表可證，其於受有期徒刑之執行完畢，五年以內再犯本
    件有期徒刑以上之罪，為累犯，應依刑法第四十七條之規定
    加重其刑，就施用第一級毒品部分並遞加之。公訴人雖僅就
    被告自九十四年八月中旬某日起，至同年九月十九日某時許
    ，連續施用第一級毒品海洛因之犯行，提起公訴，然被告其
    餘如事實欄所載多次施用第一級毒品之犯行，及移送併辦部
    分（臺灣彰化地方法院檢察署九十四年度毒偵字第五七０四
    號、第五七七０號、第五九五一號、第六一九三號），因與
    起訴部分具有連續犯之裁判上一罪關係，為起訴效力所及，
    本院自應併予審理。又關於臺灣彰化地方法院檢察署九十四
    年度毒偵字第五七０四號併辦意旨雖論及被告自九十四年十
    月初某日起，至同年十月中旬某日止，連續施用第二級毒品
    甲基安非他命之犯行，然因被告矢口否認上開犯行，且其於
    九十四年十一月一日經採集尿液送驗結果，亦未檢出甲基安
    非他命成分，此有彰化縣衛生局煙毒尿液檢驗成績書一紙可
    證（見本院卷第三十一頁），是此部分犯罪事實要屬不能證
    明，與起訴部分並無連續犯之裁判上一罪關係，本院無從併
    予審理，附此敘明。爰審酌被告曾因施用毒品案件接受強制
    戒治後，猶不思戒絕，革除陋習，仍再犯本件施用第一級毒
    品、第二級毒品犯行，素行不佳，惟坦承犯行，態度良好，
    再兼衡被告犯罪之動機、目的、手段、品行、生活狀況、智
    識程度等一切情狀，量處如主文所示之刑，並定其應執行之
    刑。扣案之第一級毒品海洛因二包（合計毛重０‧七公克）
    ，應依毒品危害防制條例第十八條第一項前段，沒收銷燬之
    ；注射針筒五支，係被告所有、供其施用第一級毒品海洛因
    所用之物，業據被告自承在卷，應依刑法第三十八條第一項
    第二款規定，沒收之。
據上論斷，應依刑事訴訟法第二百七十三條之一第一項、第二百
九十九條第一項前段，毒品危害防制條例第十條第一項、第二項
、第十八條第一項前段，刑法第十一條前段、第五十六條、第四
十七條、第五十一條第五款、第三十八條第一項第二款，判決如
主文。
本案經檢察官林士富到庭執行職務。
中    華    民    國    95    年    1     月    13    日
                  刑事第三庭          法  官    王昌鑫
以上正本證明與原本無異。
如不服本判決，應於判決送達後十日內向本院提出上訴狀 (須附
繕本 )。
中    華    民    國    95    年    1     月    16    日
                                      書記官    陳文俊


司法院資訊處製作；財團法人民間司法改革基金會備份。
